【裁判字號】    95,訴,994
【裁判日期】    950519
【裁判案由】    毒品危害防制條例
【裁判全文】
臺灣臺中地方法院刑事判決               95年度訴字第994號
公  訴  人  臺灣臺中地方法院檢察署檢察官
被      告  甲○○
                    號（另案
上列被告因違反毒品危害防制條例案件，經檢察官提起公訴（95
年度毒偵字第354號），及移送併案審理（95年度毒偵字第1951
號），因被告於準備程序中就被訴事實為有罪之陳述，經本院合
議庭裁定由受命法官獨任進行簡式審判程序，本院判決如下：
    主  文
甲○○連續施用第一級毒品，累犯，處有期徒刑壹年肆月。扣案
之第一級毒品海洛因共陸包（壹包驗餘淨重點伍貳公克；另伍
包合計重約壹陸點捌貳公克），均沒收銷燬之；上開第一級毒品
海洛因之外包裝袋共陸個、注射針筒壹支、毒品殘渣空袋貳個，
均沒收。又連續施用第二級毒品，累犯，處有期徒刑捌月。扣案
之第二級毒品甲基安非他命壹包（重約壹點肆公克），沒收銷燬
之；上開第二級毒品甲基安非他命之外包裝袋壹個，沒收。應執
行有期徒刑壹年拾月。扣案之第一級毒品海洛因共陸包（壹包驗
餘淨重點伍貳公克；另伍包合計重約壹陸點捌貳公克）、第二
級毒品甲基安非他命壹包（重約壹點肆公克），均沒收銷燬之；
上開第一級毒品海洛因之外包裝袋共陸個、注射針筒壹支、毒品
殘渣空袋貳個、上開第二級毒品甲基安非他命之外包裝袋壹個，
均沒收。
    事實及理由
一、本件犯罪事實如下：甲○○曾於民國八十九年間因犯竊盜罪
    ，經本院判處有期徒刑一年二月確定；又於九十二年間因違
    反毒品危害防制條例（施用第一級毒品）案件，經本院於九
    十二年五月十二日以九十二年度訴字第六三八號判決，判處
    有期徒刑十月確定；上開二罪經接續執行後，指揮書執行完
    畢日期為九十五年一月八日，嗣於九十四年六月一日縮短刑
    期假釋交付保護管束出監，於九十四年十二月一日縮刑期滿
    ，假釋未經撤銷，以已執行論，而視為執行完畢。其前於八
    十九年間因施用毒品案件，經依本院八十九年度毒聲字第八
    八七號裁定送勒戒處所觀察、勒戒後，認有繼續施用毒品之
    傾向，復依本院八十九年度毒聲字第一五一三號裁定令入戒
    治處所施以強制戒治一年，嗣於九十年十一月八日強制戒治
    期滿執行完畢，於翌日即九十年十一月九日釋放，並由臺灣
    臺中地方法院檢察署檢察官於九十年十二月四日以九十年度
    戒毒偵字第六ＯＯ號為不起訴處分確定。再於上開不起訴處
    分確定後五年內，於九十二年間又因施用第一級毒品案件，
    經依本院九十二年度毒聲字第三一一號裁定令入戒治處所施
    以強制戒治一年，並由檢察官提起公訴，經本院以九十二年
    度訴字第六三八號判決如前，嗣因毒品危害防制條例修正，
    所餘強制戒治期間毋庸再予執行，而於九十三年一月九日釋
    放。詎猶不知悔改，於九十年十一月九日強制戒治執行完畢
    釋放後五年內，復基於施用第一級毒品之概括犯意，自九十
    四年十月上旬某日某時起至九十五年一月十三日中午一時止
    ，在其位於臺中縣豐原市○○里○○路一四九巷四八弄三號
    住處及臺中縣豐原市○○路五一Ｏ巷二號等處；及自九十五
    年一月十五日某時起至同年四月十七日下午四時止，在其位
    於臺中縣豐原市○○路七三七巷四九號租屋處，均以將第一
    級毒品海洛因摻水置於注射針筒中施打靜脈血管之方式，連
    續施用第一級毒品海洛因多次。另基於施用第二級毒品之概
    括犯意，於九十五年一月十二日中午某時許及自九十五年一
    月十五日某時起至同年四月十七日下午四時止，在其位於臺
    中縣豐原市○○路七三七巷四九號租屋處，均以將第二級毒
    品甲基安非他命置於玻璃球吸食器內，以火燒烤，吸食白色
    煙霧之方式，連續施用第二級毒品甲基安非他命（移送併案
    意旨書誤載為安非他命）多次。嗣先為警持搜索票，於九十
    五年一月十四日凌晨零時四十分，在臺中縣豐原市○○路五
    一Ｏ巷二號查獲，並扣得其所有之第一級毒品海洛因一包（
    驗餘淨重三．五二公克）、其所有供施用海洛因毒品所用之
    上開第一級毒品海洛因之外包裝袋一個、注射針筒一支及毒
    品殘渣空袋二個；再為警於九十五年四月十七日晚上十時三
    十分，在臺中縣豐原市○○路七三七巷五三號前查獲，並在
    其上開租屋處扣得其所有之第一級毒品海洛因五包（合計重
    約十六．八二公克）、其所有供施用海洛因毒品所用之上開
    第一級毒品海洛因之外包裝袋五個、其所有之第二級毒品甲
    基安非他命一包（重約一．四公克）、其所有供施用甲基安
    非他命毒品所用之上開第二級毒品甲基安非他命之外包裝袋
    一個；其所有非供本案犯罪所用之行動電話三支及不知何人
    所有之毒品分裝袋一疊、毒品分裝吸管三支、電子秤一部、
    第一級毒品海洛因一瓶（重約一百二十公克）。
二、上開犯罪事實有以下證據可資證明：
    (一)被告甲○○於警詢、偵查中及本院行準備程序及審理時之
      自白。
    (二)詮昕科技股份有限公司九十五年一月二十四日報告編號：
      00000000號濫用藥物尿液檢驗報告一紙。
    (三)中山醫學大學附設醫院藥物濫用檢測中心九十五年四月二
      十七日流水號：0000000號尿液檢驗報告一紙。
    (四)法務部調查局九十五年三月三日調科壹字第一二ＯＯ一七
      四八五號鑑定通知書一紙。
    (五)前揭第一級毒品海洛因共六包及外包裝袋共六個、注射針
      筒一支、毒品殘渣空袋二個、第二級毒品甲基安非他命一
      包及外包裝袋一個扣案可稽。
三、被告上開自九十五年一月十五日某時起至同年四月十七日下
    午四時止之施用第一級毒品海洛因及施用第二級毒品甲基安
    非他命犯行，雖均未據起訴，然業經檢察官移送併案審理，
    本院認該等部分各與起訴之施用第一級毒品、施用第二級毒
    品部分，分別具有連續犯之裁判上一罪關係，應均為起訴效
    力所及，自應併予審理，附此敘明。
四、前揭毒品海洛因共六包及毒品甲基安非他命一包，分係查獲
    之第一級毒品、第二級毒品，應依毒品危害防制條例第十八
    條第一項前段規定，各併予宣告沒收銷燬之；又上開第一級
    毒品海洛因之外包裝袋共六個、注射針筒一支、毒品殘渣空
    袋二個，均係被告所有供施用第一級毒品所用之物；上開第
    二級毒品甲基安非他命之外包裝袋一個，則屬被告所有供其
    施用第二級毒品所用之物，均依刑法第三十八條第一項第二
    款規定，併予宣告沒收之。至扣案被告所有之行動電話三支
    ，係非供被告本案犯罪所用之物；扣案之毒品分裝袋一疊、
    毒品分裝吸管三支、電子秤一部、第一級毒品海洛因一瓶（
    重約一百二十公克），均非被告所有之物，業據被告供明在
    卷，自難認與本案相關，均不得併予宣告沒收之，附此敘明
    。
五、依刑事訴訟法第二百七十三條之一第一項、第二百九十九條
    第一項前段、第三百十條之二、第四百五十四條第一項，毒
    品危害防制條例第十條第一項、第二項、第十八條第一項前
    段，刑法第十一條、第五十六條、第四十七條、第五十一條
    第五款、第三十八條第一項第二款，判決如主文。
本案經檢察官乙○○到庭執行職務。
中    華    民    國    95    年    5    月    19     日
                      臺灣臺中地方法院刑事第11庭
                              法  官  丁智慧
上正本證明與原本無異。
如不服本判決，應於送達後10日內向本院提出上訴狀。
                              書記官  陳淑華
中    華    民    國    95    年    5    月    19     日
附錄本案論罪科刑法條全文：
毒品危害防制條例第10條第1項、第2項
施用第1級毒品者，處6月以上5年以下有期徒刑。
施用第2級毒品者，處3年以下有期徒刑。


司法院資訊處製作；財團法人民間司法改革基金會備份。
